【裁判字號】    95,交聲更,25
【裁判日期】    950804
【裁判案由】    違反道路交通管理處罰條例聲明異議
【裁判全文】
臺灣臺北地方法院交通事件裁定        95年度交聲更字第25號
原處分機關  臺北市交通事件裁決所
受處分人    乙○○
上列受處分人因違反道路交通管理處罰條例案件，對於臺北市交
通事件裁決所95年2 月7 日所為之處分（原處分案號：北市裁二
字第裁22-U00000000號），聲明異議，本院裁定後，經台灣高等
法院發回更審，本院裁定如下：
    主  文
異議駁回。
    理  由
一、原處分意旨略以：被處分人乙○○於民國91年6 月19日7 時
    50分許，在台北市○○街○○道附近，因未帶駕駛執照、且
    駕駛汽車未繫安全帶經警取締，爰裁罰新台幣（以下同）
    2100元。
二、異議人聲請異議略以：異議人於前開時地未帶駕駛執照確係
    事實，但並非未繫安全帶，於異議人駕車越平交道時，前方
    有數輛汽車排列，因怕八德路紅燈亮起更難駛過，所以即靠
    右邊行駛，發現前面有警察，靠近時警察要求檢查駕照，異
    議人表明未帶，隨即要求查看行照，因異議人之行照放在車
    後座，若要拿行照必須放開安全帶，於取得行照後將行照交
    給警方，警員就說你也未繫安全帶，當時異議人不滿才大聲
    回答這是誣指云云，爰對此部分聲明異議，請求撤銷原處分
    。
三、按「駕駛汽車未隨身攜帶駕駛執照」者，處新臺幣三百元以
    上六百元以下罰鍰，並禁止駕駛，又汽車行駛於道路上，其
    駕駛人或前座乘客未繫安全帶者，處駕駛人新臺幣一千五百
    元罰鍰，道路交通管理處罰條例第25條第3 款、第31條第1
    項分別定有明文。
四、經查，異議人就警員於前述時地攔停，且其確實未攜帶駕駛
    執照一節均坦承不諱，核與卷內警員所填製之舉發違反道路
    交通管理事件通知單之內容相符，惟否認有警員所指「未繫
    安全帶」之事實，辯稱是為拿取在後座之行車執照始打開安
    全帶云云。經本院傳喚當時取締之警員即證人甲○○到院，
    就本件交通事件取締之時，異議人是否有繫安全帶一節，證
    人甲○○證稱：「 (提示舉發違法道路交通管理事件通知單
    ，是否你開的？提示九五交聲一五○號卷宗第十四頁）是的
    。我當時我在服平交道守望勤務，我看到違規人開車從右側
    過來，沒有帶安全帶，所以我就攔停」，「（攔停異議人的
    原因，是因為他從右側超車還是沒帶安全帶？）是因為沒有
    帶安全帶而攔停」，「（剛剛異議人說他是為了拿行照才把
    安全帶解開的？）不是這樣。我攔停的時候，他就沒有帶安
    全帶」，「（取締他沒有帶安全帶的時候，異議人有無抗辯
    他有帶安全帶？）他沒講，因為他沒有帶駕照，我要他下車
    寫年籍給我，所以他下車把他的年籍姓名抄給我，而且他把
    年籍寫完之後就丟給我，然後離開，我已經不記得他為什麼
    不收罰單就離開」，「（他的行照從哪裡拿出來？）我記得
    他下車以後把行照拿給我，但是他沒有在車內轉身去後座去
    拿行照」等語（見本院95年7 月13日訊問筆錄），顯見異議
    人之行照並非放置在車後座，且警員攔停時即未繫安全帶，
    異議人違規之事實應甚明確。
五、依上所述，異議人於前述時地既未帶駕駛執照，且未繫安全
    帶，從而原處分機關，依道路交通管理處罰條例第25條第3
    款、第31條第1 項之規定，裁罰異議人2100元核無違誤，本
    件異議人之異議為無理由，應駁回
六、據上論斷，應依道路交通案件處理辦法第19條，裁定如主
    文。
中    華    民    國    95    年    8     月    4     日
                  交通法庭  法  官  周占春
以上正本證明與原本無異。
如不服本裁定，應於裁定送達後5日內向本院提出抗告狀。
                            書記官  黃瓊玉
中    華    民    國    95    年    8     月    4     日


司法院資訊處製作；財團法人民間司法改革基金會備份。
